臺灣高等法院刑事判決　　　　　　　　　　　　九十三年度上更(一)字第一七二號
　　上　訴　人
　　即　被　告　乙○○
　　　　　　　　　　　　現於臺灣臺北看守所羈押中
　　　　　　　　甲○○
　　　　　　　　　　　　現於臺灣臺北看守所羈押中
　　共　　　同
　　指定辯護人　本院公設辯護人癸○○
右上訴人因強盜等案件，不服臺灣士林地方法院九十一年度訴字第六七七號，中華民
國九十二年五月二日第一審判決（起訴案號：臺灣士林地方法院檢察署九十一年度偵
字第一○三三二號、第一一○一三號、第一一一三六號、第一一二三二號、第一一二
三三號、第一一三二二號、第一一三二三號、第一一四五七號、第一一四六二號），
暨移送併辦案號：九十一年度偵字第一二三三五號、九十二年度偵字第一二一四號、
九十二年度偵字第二六八號），提起上訴，判決後，經最高法院發回更審，本院判決
如左：
    主  文
原判決關於乙○○、甲○○部分撤銷。
乙○○連續意圖為自己不法之所有，結夥三人以上、攜帶兇器，以強暴、脅迫至使不
能抗拒，而使他人交付其物，處有期徒刑拾壹年陸月。
甲○○連續意圖為自己不法之所有，結夥三人以上、攜帶兇器，以強暴、脅迫至使不
能抗拒，而使他人交付其物，處有期徒刑玖年陸月。
扣案之尖刀貳支、玩具手槍（含彈匣）壹支、彈殼貳顆、鋁棒壹支及六角扳手貳支均
沒收。
    事  實
一、乙○○前曾因違反懲治盜匪條例，經臺灣板橋地方法院判處有期徒刑四年三月確
    定，於民國九十年七月十六日假釋出監（迄九十二年三月二日始假釋期滿，不構
    成累犯），猶不知悔改，竟基於意圖為自己不法所有之強盜概括犯意，先自民國
    九十一年八月二十七日起，夥同有犯意聯絡之黃青煒；又自九十一年九月十四日
    起，該二人夥同有概括犯意聯絡之甲○○；自九十一年九月二十日起，該三人夥
    同有概括犯意聯絡之薛永福；自九十一年十月五日起，甲○○、黃青煒夥同有概
    括犯意聯絡之柯旻辰（黃青煒、柯旻辰皆為現役軍人，另由軍事法院審判），由
    黃青煒購買並攜帶客觀上足對人之生命、身體構成威脅、具有危險性之六角扳手
    兇器二支（公訴人於起訴書中誤載為Ｔ型桿一支），於附表二所示之時、地，竊
    取如附表二所示被害人等所有之自用小客車大牌，再於附表一所示時、地，分別
    結夥如附表一所示之上開行為人，攜帶可做為凶器、外型近似真槍之仿BERETTA
    廠半自動手槍製造之金屬玩具手槍（非屬槍砲彈藥刀械管制條例管制之手槍）一
    支、尖刀二支（非屬槍砲彈藥刀械管制條例管制之刀械）及鋁棒一支，連續多次
    以附表一所示之強暴之方法，及向附表一所示之被害人Ｄ○○等人脅迫稱：「不
    要動，搶劫，乖乖配合不要出聲」、「拿到錢馬上走」、「說出提款卡密碼，否
    則殺死你！」、「知道你們家地址，不要報警，否則對你們家人不利。」等語，
    致使附表一所示被害人Ｄ○○等人不能抗拒，而分別交付如附表一所示財物，其
    間搶得財物中若有提款卡、信用卡（見附表一編號四至十四、十七至十九），並
    剝奪該等被害人之行動自由，而強押同附表一所示戌○○、Ｆ○○等人至各該郵
    局、銀行之自動付款設備，依戌○○、Ｆ○○等人所述之密碼，由乙○○輸入密
    碼及提款金額之不正方法，盜領如附表一所示金額及預借現金，以上犯罪時間、
    地點、方式、所得財物、行為人、被害人等均詳如附表一、二所示。嗣警方於九
    十一年九月二十九日下午一時四十分許，在臺北縣八里鄉好地方汽車旅館一○八
    號房內查扣黃青瑋所有鋁棒一支。又甲○○於九十一年九月二十九日晚間八時許
    出境後，於九十一年十一月十八日下午四時四十五分搭飛機回到桃園中正機場為
    警拘獲到案；乙○○、黃青煒、柯旻辰則於九十一年十月五日凌晨二時三十分許
    ，強押Ａ○○，欲前往彰化市○○路附近便利商店，向Ａ○○友人丁○○取款時
    ，在彰化市○○路○段二八七巷底為巡邏員警發覺，乙○○等三人見形跡敗露，
    遂棄車逃逸，警方於乙○○等三人租得之車牌三Ｂ—二九四八號自小客車（改懸
    掛竊得之Ａ五—九四七三號車牌）內扣得乙○○與黃青煒共同購買所有供本件犯
    罪所用不具殺傷力之玩具手槍（含彈匣）一支、不具殺傷力之彈殼二顆及非公告
    管制之尖刀二支，嗣於九十一年十月十六日晚上十時五十分許，警方在臺北縣三
    重市○○○街一○二號前，逕行拘提被告乙○○及黃青煒。再於九十二年一月十
    七日上午十一時許，在臺中市○○○路○段二三○號前，警方逮捕經通緝之薛永
    福。
二、案經臺北市政府警察局北投分局、內政部警政署刑事警察局、臺中縣警察局清水
    分局、新竹市警察局第一分局報告臺灣士林地方法院檢察署檢察官偵查起訴。
    理  由
一、附表一編號一部分：
    被告乙○○矢口否認有附表一編號一所示之犯行，辯稱：九十一年八月二十七日
    晚上，在臺南一家汽車旅館過夜，當時有用伊之
    皮夾，當時是彰化分局扣案移送云云。惟查，上開犯罪事實，業據被害人Ｄ○○
    、寅○○於警訊及原審審理中指證歷歷（參見第一一０一三號偵查卷第二一至二
    七頁、原審卷第一七六至一七八頁），雖其二人於原審中當庭指認時，未明確指
    稱係被告乙○○，惟查寅○○於原審調查中結證稱強盜之二人於案發現場有抽菸
    ，而警方於案發現場採集該強盜者所遺留之菸蒂，經送刑事警察局鑑定，核與被
    告乙○○與黃青煒之ＤＮＡ型別相同，此有彰化縣警察局彰化分局九十一年九月
    二十日彰警刑鑑字第九一二八五號刑事案件證物採驗紀錄表、九十一年八月二十
    八日採證照片六幀、刑事警察局九十一年十一月二十六日刑醫字第０九一０三一
    五九二四號鑑驗書一紙、九十一年十月二十八日刑醫字第○九一○二五七五九七
    號鑑驗書一紙附卷（參見第一○三三二號偵查卷第二八○至二八一頁、第二九九
    至第三○三頁）可稽，且被告乙○○曾於九十一年八月二十四日向庚○○租用車
    牌三Ｄ—○九四三號銀色中華三菱牌自用小客車，九十一年九月三日還車，此為
    被告乙○○所不否認，並經證人庚○○於警訊中證述無訛，且有汽車租賃約定書
    及車籍作業系統查詢認可資料各一紙附卷可憑（均參見他字第二四○三號偵查卷
    第二四頁、第四八至四九頁、原審卷第一八一頁），核與Ｄ○○、寅○○於警訊
    、原審調查中證述強盜之人駕駛銀色中華三菱牌自小客車等情相符（參見第一一
    ○一三號偵查卷第二二頁、第二六頁、原審卷第一七六至一七八頁），據此已堪
    信本件係被告乙○○與黃青煒所為，被害人Ｄ○○、寅○○當庭雖未能確認，然
    不足據以推翻上開證據，而為有利於被告乙○○之認定，被告乙○○聲請再傳訊
    Ｄ○○、寅○○亦非有必要。又本院調閱相關扣押證物，其中被告乙○○之皮夾
    內確有豪司登汽車旅館、皇賓商務旅館之名片，惟經本院前審向該二旅館查詢乙○○是否於九十一年八月二十七日晚間辦理住宿登記？據皇賓事業股份有限公司
    覆稱：「未發現有此人投宿於本飯店」；豪司登汽車旅館則覆稱：「旅客所登記
    之各項資料，保有時間為六個月，此項資料已超過本館資料之保存日期，故無法
    查明該旅客資料」，有該二旅館回函在卷可憑（本院上訴卷第九十三頁及前一頁
    、未編頁數）。本院前審向中華商業銀行及大眾商業銀行查詢九十一年八月二十
    七日乙○○刷卡消費之地點，據中華商業銀行函覆：分別為上午六時四十分在雲
    林縣西螺鎮，七時十三分在彰化縣永靖鄉○○○○段並無紀錄，亦有該銀行信用
    卡部九十二年九月十九日（九二）中銀卡字第九二○二五六號函及九十二年十月
    一日（九二）中銀卡字第九二○二七一號函各一紙在卷可證，而大眾商業銀行則
    函覆稱乙○○非該行持卡人，故無資料，有該行信用卡部九十二年九月二十四日
    （九二）卡發字第三一五號函在卷可稽（同上卷第一二五至第一二九頁），是被
    告乙○○所辯，尚難採信，其聲請傳訊許國珍以為不在場之證明，及傳訊吳佳穗
    證明其於九十一年八月二十五日至彰化八卦山遊玩，核均不影響事實之認定，亦
    無必要，附此敘明。其與黃青煒二人此部分之犯行，堪予認定。
二、附表一編號二、附表二編號一部分：
    附表一編號二、附表二編號一部分之犯罪事實，業據被告乙○○、甲○○及同案
    被告黃青煒迭於警訊及原審審理中供承不諱（參見第一一二三二號偵查卷第十頁
    、第十五頁及後一頁、第一一四五七號偵查卷第十七頁、原審卷第一三九至一四
    三頁），核與被害人辛○○、Ｈ○○於警訊中所述相符（參見第一一二三二號偵
    查卷第十六至二二頁、第三三頁）。另查被告乙○○於原審又稱「還有一件印表
    機的案件，他（指甲○○）也有做」（原審卷第二三三頁），甲○○對此亦供承
    不諱（原審卷第二三五頁）。綜上所述，被告甲○○於本院否認此部分犯罪，顯
    不可採，其聲請再傳訊被害人辛○○，亦無必要。是上開被告等此部分犯行，應
    堪認定。
三、附表一編號三部分：
    附表一編號三部分之犯罪事實，業據被告乙○○及同案被告黃青煒迭於警訊及原
    審審理中供承不諱（參見第六五一三號偵查卷第九頁、第十五頁、原審卷第二三
    二頁），核與被害人Ｂ○○於警訊中所述相符（參見第六五一三號偵查卷第十八
    頁），被告甲○○於本院否認有此犯行，而其於原審調查中辯稱：伊不清楚有無
    參與本件云云，惟於原審審理中已表示並無意見，且同案被告薛永福否認有此部
    分之犯行，又被告乙○○於原審調查中亦供稱甲○○參與本件之可能性較大，經
    訊以為何有此認為，稱「我有回想，且還有一件印表機的案件，他也有做」等語
    （均參見原審卷第二三二頁至第二三四頁、第二五二頁、第二五三頁），比較本
    件與上開附表一編號二部分之犯罪時間及地點，相距一小時及均在新竹市以觀，
    足認本件參與之共同正犯為乙○○、甲○○及黃青煒，而被告乙○○、黃青煒二
    人於警訊中供稱被告薛永福有參與本件部分，顯與事實不符，尚難採為有利於被
    告甲○○之認定。被告甲○○否認犯罪，為不足採。其聲請傳訊Ｂ○○，亦非有
    必要。是被告此部分犯行，應堪認定。
四、附表一編號四部分：
    附表一編號四部分之犯罪事實，業據被告乙○○、甲○○及同案被告黃青煒迭於
    警訊、偵查及原審審理中供承不諱（參見第一一一三六號偵查卷第八至十一頁、
    第十三至十八頁、第一一四五七號偵查卷第十七頁、第一○三三二號偵查卷第二
    五二頁、原審卷第一五八頁），核與被害人丙○○於警訊及偵查中所述相符（參
    見第一一一三六號偵查卷第三四至三六頁、第一○三三二號偵查卷第二四五頁）
    ，是上開被告等此部分犯行，應堪認定。被告甲○○於本院否認此部分之犯行，
    即無可採，其聲請傳訊丙○○，亦無必要。
五、附表一編號五部分：
    附表一編號五部分之犯罪事實，業據被告乙○○及同案被告黃青煒迭於警訊、偵
    查及原審審理中供承不諱（參見第一一二三二號偵查卷第九頁、第十四頁、第一
    ○三三二號偵查卷第二五二頁、原審卷第一四四至一四五頁），核與被害人戌○○、證人即戌○○之女友陳嘉翎於警訊及偵查中所述大致相符（參見第一一二三
    二號偵查卷第二四至三○頁、第一○三三二號偵查卷第二四二至二四六頁），並
    有提款存摺明細二紙附卷（參見第一○三三二號偵查卷第二六五頁後）可憑，應
    甚明確，被告甲○○雖否認有參與本件犯行，惟被害人戌○○於偵查中當庭指認
    案發當時駕駛之人為被告甲○○而非薛永福（參見九十二年度偵緝字第六六號偵
    查卷第一三八頁），再參以附表一編號四之犯罪時間與本件犯罪時間僅有一天，
    應認此部分參與犯行之駕駛者為被告甲○○，而非被告薛永福，且承辦檢察官於
    併案簽呈中亦為如是之更正，被告甲○○所辯亦不足採。是上開被告等此部分犯
    行，應堪認定，其聲請傳訊戌○○亦無必要。
六、附表一編號六部分之犯罪事實，業據被告乙○○與同案被告黃青煒迭於警訊、偵
    查及原審審理中供承不諱（參見第一二一四號偵查卷第十一至十四頁、第二十至
    二三頁、偵緝字第六六號偵查卷第一四○、一四一頁、原審卷第二二八頁），核
    與被害人卯○○、李翁碩於警訊及偵查中所述大致相符，並有李翁碩郵局存摺明
    細一份附卷可憑（均參見第一二三三五號偵查卷第二六至三六頁、偵緝字第六六
    號偵查卷第一三五至一三六頁、第一六○至一六一頁），應甚明確。同案被告薛
    永福雖矢口否認有此部分犯行，惟有被告乙○○及被害人之供述，且參之附表一
    編號七之證據顯示同日凌晨二時許，同案被告薛永福確有參與該部分之強盜犯行
    ，應認同案被告薛永福空言否認之詞，尚難採信，其與被告乙○○及同案被告黃
    青煒共同參與本件犯行堪予認定。
七、附表一編號七部分之犯罪事實，業據被告乙○○及同案被告黃青煒迭於警訊、偵
    查及原審審理中供承不諱（參見第一二一四號偵查卷第十一至十四頁、第二十至
    二三頁、偵緝字第六六號偵查卷第一四○、一四一頁、原審卷第二三○頁），核
    與被害人巳○○、Ｅ○○於警訊、偵查及原審所述大致相符，並有巳○○郵局存
    摺明細一份附卷可憑（均參見第一二三三五號偵查卷第三八至四五頁、偵緝字第
    六六號偵查卷第一三七至一三八頁、第一四四至一四五頁、原審卷第二五五頁）
    ，應甚明確。同案被告薛永福雖矢口否認有此部分犯行，惟有被告乙○○與同案
    被告黃青煒之供述及被害人巳○○由同案被告薛永福於原審審理中所發出之講話
    聲音之具體指認（原審卷第二五七頁），應認同案被告薛永福空言否認之詞，尚
    難採信，而其與被告乙○○及同案被告黃青煒共同參與本件犯行，堪予認定。
八、附表一編號八部分之犯罪事實，業據被告乙○○、甲○○及同案被告黃青煒迭於
    警訊、偵查及原審審理中供承不諱（參見新竹地檢第六五一三號偵查卷第八頁、
    第十五頁、偵緝字第六六號偵查卷第一○四至一○六頁、原審卷第二二九頁），
    核與被害人Ｇ○○於警訊及偵查中所述大致相符，並有Ｇ○○世華銀行及新竹市
    農會存摺明細二份附卷可憑（均參見上開第六五一三號偵查卷第十六至十七頁、
    第二三頁、偵緝字第六六號偵查卷第一○四至一○五頁），應甚明確，是上開被
    告等參與本件犯行堪予認定。被告甲○○於本院否認此部分犯行，自無可採，其
    聲請訊被害人Ｇ○○，亦非有必要。
九、附表一編號九、附表二編號四部分：
    附表一編號九、附表二編號四部分之犯罪事實，業據被告乙○○、甲○○及同案
    被告薛永福、黃青煒迭於警訊、偵查及原審審理中供承不諱（參見第一一二三三
    號偵查卷第十至十一頁、第十五至十六頁、第一一四五七號偵查卷第十八頁、第
    一○三三二號偵查卷第二五五至二五六頁、偵緝字第六六號偵查卷第九一至九二
    頁、原審卷第一六四至一六七頁），核與被害人午○○、辰○○○於警訊及偵查
    中所述大致相符，並有車輛失竊查詢資料一紙附卷可憑（均參見第一一二三三號
    偵查卷第十八至二六頁、第四五頁），應甚明確，而堪認定。
十、附表一編號十、十一部分：
    附表一編號十、十一部分之犯罪事實，業據被告乙○○、甲○○及同案被告黃青
    煒迭於警訊、偵查及原審審理中供承不諱（參見第一一二三三號偵查卷第十一頁
    、第十六頁、第一一四五七號偵查卷第十八頁、第一○三三二號偵查卷第二五四
    至二五五頁、原審卷第一六七至一六九頁），核與被害人Ｉ○○、Ｊ○○於警訊
    及偵查中所述相符，並有臺中榮民總醫院出具被害人Ｉ○○於九十一年九月二十
    五日頭部受有撕裂傷之診斷證明書影本一紙、Ｉ○○設於中國國際商銀存摺紀錄
    二紙、Ｊ○○設於臺北松江路郵局存摺紀錄二紙（參見第一一二三三號偵查卷第
    三○至四一頁、第四四頁、第一○三三二號偵查卷第二六八至二七一頁）可憑，
    應甚明確，而堪認定。被告甲○○於本院否認此部分犯罪，自無可採，聲請傳訊
    被害人Ｉ○○、Ｊ○○亦無必要。
十一、附表一編號十二部分：
    附表一編號十二部分之犯罪事實，業據被告乙○○、甲○○及同案被告黃青煒、
    薛永福迭於警訊、偵查及原審審理中供承不諱（參見第一一一三六號偵查卷第十
    頁、第十四至十五頁、第一一四五七號偵查卷第十九頁、第一○三三二號偵查卷
    第二五二至二五三頁、同上偵緝字第六六號偵查卷第十三頁、原審卷第一五九至
    一六一頁、第），核與被害人亥○○、申○○於警訊及偵查中所述相符（參見第
    一一一三六號偵查卷第二四至三○頁、第一○三三二號偵查卷第二四六至二四七
    頁），並有提款存摺明細二紙附卷（參見第一○三三二號偵查卷第二六六至二六
    七頁）可憑，應甚明確。至被告等四人於強盜犯行中對被害人恫嚇稱：「我們知
    道你們家地址，不要報警，否則對你們家人不利。」等語後，再取得財物，應屬
    強盜犯行所採行之脅迫手段，並不另構成恐嚇罪，公訴人認另構成恐嚇罪，顯有
    誤會。是此部分被告等之犯行，亦堪認定。
十二、附表一編號十三部分：
    附表一編號十三部分之犯罪事實，業據被告乙○○、甲○○及同案被告黃青煒、
    薛永福迭於警訊、偵查及原審審理中供承不諱（參見第一一一三六號偵查卷第十
    頁、第十四至十五頁、第一一四五七號偵查卷第十九頁、第一○三三二號偵查卷
    第二五三頁、同上偵緝字第六六號偵查卷第十三頁、原審卷第一六一至一六二頁
    ），核與被害人己○○於警訊及偵查中所述相符（參見第一一一三六號偵查卷第
    十九至二二頁、第一○三三二號偵查卷第二四七至二四九頁），並有提款存摺明
    細二紙附卷（參見第一○三三二號偵查卷第二六七之一頁）可憑，應甚明確。至
    被告等四人於強盜犯行中對被害人恫嚇稱：「我們知道你們家地址，不要報警，
    否則對你們家人不利。」等語後，再取得財物，應屬強盜犯行所採行之脅迫手段
    ，並不另構成恐嚇罪，公訴人認另構成恐嚇罪，顯有誤會。是此部分被告等之犯
    行，亦堪認定。
十三、附表一編號十四部分：
    附表一編號十四部分之犯罪事實，業據被告乙○○、甲○○及同案被告黃青煒、
    薛永福迭於警訊、偵查及原審審理中供承不諱（參見第一二一四號偵查卷第七頁
    、第十一頁、第二一頁、同上偵緝字第六六號偵查卷第九三頁、原審卷第二三○
    頁），核與被害人玄○○、壬○○於警訊中所述相符（參見第一二三三五號偵查
    卷第五二至五五頁），應甚明確，而堪認定。
十四、附表一編號十五部分：
    附表一編號十五部分之犯罪事實，業據被告乙○○、甲○○及同案被告黃青煒、
    薛永福迭於警訊、偵查及原審審理中供承不諱（參見第一二一四號偵查卷第七頁
    、第十一頁、第二一至二二頁、同上偵緝字第六六號偵查卷第九三頁、第一○八
    頁、原審卷第二三一頁），核與被害人丑○○、證人天○○於警訊中所述相符（
    參見第一二三三五號偵查卷第四六至五○頁、第一二一偵查卷第六三至六五頁）
    ，應甚明確，而堪認定。
十五、附表一編號十六部分：
    附表一編號十六部分之犯罪事實，業據被告乙○○、甲○○及同案被告黃青煒、
    薛永福迭於警訊、偵查及原審審理中供承不諱（參見第一二一四號偵查卷第七頁
    、第十二頁、第二二頁、同上偵緝字第六六號偵查卷第一○八頁、原審卷第二三
    一頁），核與被害人宇○○於警訊中所述相符（參見第一二三三五號偵查卷第五
    六至五八頁），應甚明確，而堪認定。
十六、附表一編號十七、十八部分：
    附表一編號十七、十八部分之犯罪事實，業據被告乙○○、甲○○及同案被告黃
    青煒、薛永福迭於警訊、偵查及原審審理中供承不諱（參見第一二一四號偵查卷
    第七頁、第十二頁、第二二頁、同上偵緝字第六六號偵查卷第一○八頁、第一四
    ○至一四二頁、原審卷第二三一頁），核與被害人戊○○、地○○於警訊、偵查
    中所述相符（參見第一二三三五號偵查卷第六○至六六頁、同上偵緝字第六六號
    偵查卷第一三九頁），且有被害人戊○○所有郵局存摺明細、被害人地○○所有
    郵局、彰化銀行、富邦銀行存摺明細各一份附卷（參見同上偵緝字第六六號偵查
    卷第一四六至一五一頁）可憑，應甚明確，而堪認定。
十七、附表一編號十九部分：
    附表一編號十九部分之犯罪事實，業據被告乙○○、甲○○及同案被告黃青煒（
    警訊中對於何人持何兇器有誤，於偵查中已更正）、薛永福於警訊、偵查及原審
    審理中供承不諱（參見第一○三三二號偵查卷第二九至三六頁、第三七至五一頁
    、第一○三至一○七頁、偵緝字第六六號偵查卷第九三頁、第一一四五七號偵查
    卷第二二頁、原審卷第一一三至一二二頁），核與被害人宙○○、Ｆ○○於警訊
    、偵查中指訴之情節大致相符（參見第一○三三二號偵查卷第五二至五六頁、第
    六○至六二頁、第九七至一○二頁），並經證人即「好地方汽車旅館」櫃臺人員
    邱凌微於警訊之證述明確，且有該住宿登記表一紙附卷（參見同上偵查卷第六六
    至六八頁、第七三頁）可憑，而被告乙○○於九十一年九月二十九日凌晨二時三
    十五分許、凌晨三時九分許及其他時間提領上開被害人宙○○、Ｆ○○存款之事
    實，亦有陽信商銀士林分行及臺北商銀淡水分行自動櫃員機監視錄影帶翻拍照片
    四幀、被害人Ｆ○○設於中國信託銀行信用卡預借現金明細表影本一紙、遭提領
    銀行存款明細影本一紙附卷（參見同上卷第七一至七二頁、第七八至七九頁）可
    憑，再警方在「好地方汽車旅館」第一○八室及第一一一室房間內，分別在遺留
    之ＡＴＭ收據上採得被告乙○○指紋；在房間內脫鞋塑膠套、座椅把手及綑綁被
    害人膠帶上採得同案被告薛永福指紋；在房間內大衛香菸盒、膠帶上採得被告甲○○指紋；在房間內檳榔渣、吸管、煙蒂上分別採得同案被告黃青煒、被告乙○○、甲○○ＤＮＡ；在房間內礦泉水瓶採得證人宙○○、Ｆ○○ＤＮＡ，有「宙
    ○○、Ｆ○○遭強盜案現場勘查採證紀錄」所附「好地方汽車旅館」第一０八號
    房、第一一一號房之證物清單、照片及九十一年九月三十日蘆警刑字第九一０九
    ００五六號、同年十月二日00000000—一號相關資料、內政部警政署刑
    事警察局（下稱刑事警察局）九十一年十月十七日刑紋字第０九一０二七六四二
    五號鑑驗書、九十一年十月十五日刑紋字第０九一０二七三一五八號鑑驗書、九
    十一年十一月二十六日刑醫字第０九一０三一五九二四號鑑驗書、九十一年十月
    十四日刑醫字第０九一０二七一八三六號鑑驗書各一份附卷（參見同上卷第一七
    五至一九七頁、第二一八頁、第二二六頁至二三一頁、第二二一至二二五頁）可
    憑，另有同案被告黃青煒購得鋁棒一支扣案可憑，是被告乙○○、甲○○及同案
    被告黃青煒、薛永福此部分犯行，洵堪認定。
十八、附表一編號二十、附表二編號五部分：
    附表一編號二十、附表二編號五部分之犯罪事實，業據被告乙○○及同案被告黃
    青煒於警訊、偵查及原審審理中供承不諱（參見第一一○一三號偵查卷第十至十
    六頁、第一○三三二號偵查卷第一四九至一五○頁、原審卷第一七○至一七一頁
    ），核與被害人Ｃ○○及證人即Ｃ○○友人未○○於警訊之指證述相符（參見一
    一○一三號偵查卷第三四至四二頁），查Ｃ○○於警訊中雖稱係心生畏懼，然亦
    稱不得已，及只好對歹徒言聽計從，而交付財物。據此，其於黃青煒、柯旻辰分
    持刀、槍（其不知係玩具槍）脅迫下，顯然已達不能抗拒之程度，附此敘明。此
    外並經證人即Ａ五—九四七三號車牌二面被害人酉○○、車牌三Ｂ—二九四八號
    自小客車庚○○於警訊中證述明確（參見彰化地方法院檢察署九十一年度他字第
    二四０三號卷第十九頁、第二二頁），並有贓物認領保管單二紙、車籍作業系統
    查詢認可資料、汽車租賃契約書影本附卷（參見同上卷第三四頁、第三五頁、第
    五二至五四頁）可查，應甚明確，而堪認定。
十九、附表一編號二一部分：
    附表一編號二一部分之犯罪事實，業據被告乙○○及同案被告黃青煒於警訊、偵
    查及原審審理中供承不諱（參見第一一○一三號偵查卷第十至十六頁、第一○三
    三二號偵查卷第一四九至一五○頁、原審卷第一七二至一七三頁），核與被害人
    Ａ○○、證人丁○○於警訊之證述（參見第一一○一三號偵查卷第三○至三二頁
    、彰化地檢署九十一年度他字第二四０三號偵查卷第二○至二一頁）相符，應堪
    認定。
二十、附表二編號二、三部分：
    附表一編號二、三部分之犯罪事實，業據被告乙○○及同案被告黃青煒於警訊、
    偵查及原審審理中供承不諱（參見第一一二三二號偵查卷第十頁、第十五頁後一
    頁、原審卷第二五三頁），核與被害人子○○、黃○○於警訊之指述相符（參見
    第一一二三二號偵查卷卷第三五至三九頁），堪予認定。被告乙○○於本院否認
    此部分犯罪，自無足取。
二一、被告乙○○及同案被告黃青煒、柯旻辰於附表一編號十一所示犯罪後，於九十
      一年十月五日凌晨二時三十分許，搭載剝奪被害人Ａ○○之自由，強押欲前往
      彰化市○○路附近便利商店，向被害人Ａ○○之友人丁○○取款時，在彰化市
      ○○路○段二八七巷底為巡邏員警發覺，被告乙○○等三人見形跡敗露，遂棄
      車逃逸，警方於乙○○等三人租得之車牌三Ｂ—二九四八號自小客車（改懸掛
      竊得之Ａ五—九四七三號車牌）內扣得被告乙○○與黃青煒共同購買所有供本
      件犯罪所用不具殺傷力之玩具手槍（含彈匣）一支、不具殺傷力之彈殼二個及
      非公告管制之尖刀二支，此為被告等所不爭執，且有彰化分局八卦山派出所警
      員吳武俊於九十一年十月五日出具之職務報告一紙、扣案之玩具手槍一支及尖
      刀二支及其照片附卷（參見同上他字第二四○三號偵查卷第二九至三十頁、第
      一０三三二號偵查卷第二八二至二八四）可憑，而刑事警察局九十一年十一月
      十三日刑偵三（１）字第０九一０三一０一六０號函及九十一年十一月四日刑
      鑑字第０九一０二八一五九四號槍彈鑑定書（參見同上他字第二四○三號偵查
      卷第二九至三十頁、第一０三三二號偵查卷第二○一至二○六頁、），亦鑑定
      該查扣改造之九０手槍一支，係仿BERETTA廠半自動手槍製造之金屬玩具手槍
      ，不具殺傷力，彈殼係玩具槍用金屬彈殼，槍枝大小、形狀與真槍近似，該槍
      經實際操作，可拉動滑套，是該玩具手槍雖無殺傷力，於本件強盜之際，仍會
      造成不知情之被害人誤認為真槍，再加上上開尖刀二支及鋁棒一支，均會造成
      人之身體及生命之威脅，應認會造成附表一所示被害人之不能抗拒，甚為明確
      ，又上開玩具手槍一支、尖刀二支、鋁棒一支及六角扳手二支既均為金屬材質
      ，客觀上又對於人之身體、生命有威脅，均為兇器，堪予認定。
二二、核被告乙○○、甲○○依其二人有無參與，而分別就附表一編號一部分係犯刑
      法第三百三十條第一項之攜帶凶器加重強盜罪，編號二至十五、十七至二十一
      部分係犯同條項之攜帶兇器、結夥三人以上強盜罪，編號十六部分，係犯同條
      第二項之攜帶凶器、結夥三人以上強盜未遂罪；此外，就編號四至十四、十七
      至十九、二十一部分，並犯有刑法第三百零二條第一項之以非法方法剝奪行動
      自由罪。至其餘編號一至三、十五、十六、二十部分，縱亦同時有限制被害人
      之行動自由，惟此乃被告等為強盜犯行之部分行為，不另論妨害自由罪（最高
      法院六十八年台上字第一九八號、七十年台上字第一０二二號判例參照）。以
      上就編號一、六、七、十二、十四部分，係分別同時對二被害人為強盜或妨害
      自由，為一行為犯二罪名之想像競合犯，應分別從一重罪處斷，至編號十九部
      分，雖有二被害人，惟係先後所為，而非一行為所犯，附此敘明；其等就附表
      一所示以提款卡盜領現金及信用卡預借現金部分，均係犯刑法第三百三十九條
      之二第一項由自動付款設備詐取他人財物罪（編號九部分，因帳戶已無存款，
      而未遂，因本罪並無處罰未遂犯之規定，故該部分尚不構成犯罪）；又其等就
      附表二編號一、四部分，均係犯刑法第三百二十一條第一項第三款、第四款之
      加重竊盜罪，附表二編號二、三、五部分，則犯同條項第三款之加重竊盜罪。
      被告乙○○、甲○○與黃青煒、薛永福與柯旻辰間，就上開犯罪共同參與部分
      ，有犯意之聯絡與行為之分擔，均為共同正犯。被告等分別多次所為上開剝奪
      行動自由、加重強盜（含加重強盜未遂）、以提款卡盜領現金與信用卡預借現
      金及加重竊盜犯行，各時間緊接，各犯罪構成要件相同，顯係各出於概括之犯
      意為之，各均為連續犯，各依刑法第五十六條之規定以一罪論，並各加重其刑
      。再被告乙○○、甲○○所犯上開各罪間，有方法結果之牽連關係，應從一重
      之刑法第三百三十條第一項連續加重強盜罪處斷。至被告等於強盜犯行中對被
      害人恫嚇稱：「我們知道你們家地址，不要報警，否則對你們家人不利。」等
      語後，再取得財物，或於強盜犯行持續中所為上開恫嚇，應屬強盜犯行所採行
      之脅迫手段，並不另構成恐嚇罪，公訴人認另構成恐嚇罪，顯有誤會，此部分
      因係以裁判上一罪起訴，故不另為無罪之諭知；被告等於強盜犯行中使用強暴
      行為致被害人受傷，亦為強暴行為之當然結果，不另論普通傷害罪。如附表一
      編號三、六、七、八、十四、十五、十六、十七、十八部分之犯罪事實，雖未
      為檢察官於起訴書中敘及，惟此部分與起訴之部分有連續犯之裁判上一罪關係
      ，為起訴效力所及，應併予審理。
二三、原審固非無見，惟查如附表一其中(一)編號一之強盜犯行，行為人只有乙○○及
      黃青煒二人，並非結夥三人以上犯之，原判決論處以結夥三人以上強盜罪；(二)
      編號十六當次，被害人宇○○係趁機逃逸而強盜未遂，應成立刑法第三百三十
      條第二項之未遂犯，原判決論以同條第一項之既遂罪；(三)編號十一部分，原判
      決「犯罪方式」欄僅認定被害人Ｊ○○交出現金三千一百元及供出提款卡密碼
      ，由乙○○提款七千元，並未認定被害人曾交出行動電話手機，而「所得財物
      」欄除記載三千一百元及七千元外，復列有行動電話（摩托羅拉）一支，前後
      不相符合；(四)編號二十部分，被害人Ｃ○○已因不能抗拒而交付財物，原判決
      記載被害人Ｃ○○係因心生畏懼而交付財物；(五)編號一至三、十五、十六、二
      十部分，原判決亦論以妨害自由罪；(六)原判決對編號一、六、七、十二、十四
      部分，未依想像競合犯罪論處；(七)附表二編號二、三、五部分，行為人僅有乙○○及黃青煒，原判決亦論以結夥三人以上竊盜罪；(八)附表一編號十五至十八
      部分，犯罪時間均為九十一年九月二十八日，原判決認係九十一年十月二十八
      日。以上均有違誤，被告上訴否認部分犯罪，固無理由，惟原判決既有可議，
      自應由本院將原判決關於被告乙○○、甲○○部分撤銷改判，爰審酌被告等不
      事勞力生產而圖謀財物之犯罪動機、目的、採取持刀、槍而強盜之手段，犯罪
      所造成社會治安之危害及被害人精神、財物之重大損害、其等品性、生活狀況
      、智識程度、連續多次犯罪所生之損害，及犯罪後態度尚稱良好等一切情狀，
      分別量處被告乙○○有期徒刑十一年六月，被告甲○○有期徒刑九年六月。扣
      案之尖刀二支、玩具手槍（含彈匣）一支、彈殼二顆，鋁棒一支及未扣案之六
      角扳手二支，為被告乙○○及共犯黃青煒所有供本件強盜及竊盜所用之物，業
      據其二人於警訊及原審審理中供承明確，且六角扳手二支不能證明已滅失，均
      依法宣告沒收。
據上論斷，應依刑事訴訟法第三百六十九條第一項前段、第三百六十四條、第二百九
十九條第一項前段，刑法第二十八條、第五十六條、第三百三十條第一項、第三百三
十九條之二第一項、第三百二十一條第一項第三、四款、第五十五條、第三十八條第
一項第二款，判決如主文。
本案經檢察官張秋雲到庭執行職務。
中　　　華　　　民　　　國　　九十三　　年　　　六　　　月　　　八　　　日
                              臺灣高等法院刑事第四庭
                                  審判長法  官  蔡  永  昌
                                        法  官  陳  榮  和
                                        法  官  蔡  國  在
右正本證明與原本無異。
如不服本判決，應於收受送達後十日內向本院提出上訴書狀，其未敘述上訴之理由者
並得於提起上訴後十日內向本院補提理由書（均須按他造當事人之人數附繕本）。
                                        書記官  耿  鳳  君
中　　　華　　　民　　　國　　九十三　　年　　　六　　　月　　　九　　　日
附錄：本案論罪科刑法條全文
中華民國刑法第三百三十條
犯強盜罪而有第三百二十一條第一項各款情形之一者，處七年以上有期徒
刑。
前項之未遂犯罰之。
附表一：
┌─┬─────┬───────┬────┬─────────┬─────┬────┐
│編│犯罪時間  │  犯罪地點    │ 被  告 │ 犯罪方式         │所得財物  │被害人  │
│號│          │              │        │                  │          │        │
├─┼─────┼───────┼────┼─────────┼─────┼────┤
│一│九十一年八│彰化市○○路  │乙○○  │乙○○、黃青煒其中│九百元（楊│Ｄ○○  │
│  │月二十七日│團管路旁      │黃青煒  │一人持刀抵住Ｄ○○│子頤部份  │寅○○  │
│  │晚上九時三│              │        │腰部，脅迫稱：「不│）、一千  │        │
│  │十分許    │              │        │要動，把錢交出來。│五百元（  │        │
│  │          │              │        │」，並拔走寅○○機│（寅○○  │        │
│  │          │              │        │車鑰匙，致使Ｄ○○│  部分）  │        │
│  │          │              │        │及其女友寅○○不能│          │        │
│  │          │              │        │抗拒，而共計交付新│          │        │
│  │          │              │        │台幣（下同）二千四│          │        │
│  │          │              │        │百元現金。        │          │        │
├─┼─────┼───────┼────┼─────────┼─────┼────┤
│二│九十一年九│新竹市香山區家│甲○○  │被告甲○○駕駛懸掛│三千多元、│辛○○  │
│  │月十四日晚│蚵仔楠二百巷一│（駕駛）│竊得Ｈ○○所有Ｗ二│印表機一台│        │
│  │上十時許  │○六號樓梯間及│乙○○  │—○一七六號車牌之│          │        │
│  │          │五樓住處      │（持槍）│自小客車，附載王志│          │        │
│  │          │              │黃青煒  │榮及黃青煒，於一、│          │        │
│  │          │              │        │二樓之樓梯間，王志│          │        │
│  │          │              │        │榮及黃青煒向辛○○│          │        │
│  │          │              │        │佯稱找人，即由王志│          │        │
│  │          │              │        │榮出示玩具手槍一支│          │        │
│  │          │              │        │，脅迫辛○○交出金│          │        │
│  │          │              │        │錢，致使辛○○不能│          │        │
│  │          │              │        │抗拒，乃交出一千七│          │        │
│  │          │              │        │百元，並押辛○○至│          │        │
│  │          │              │        │五樓住處強取一千多│          │        │
│  │          │              │        │元及印表機一台。  │          │        │
├─┼─────┼───────┼────┼─────────┼─────┼────┤
│三│九十一年九│新竹市○○○路│甲○○  │被告甲○○駕駛懸掛│九百元、行│Ｂ○○  │
│  │月十四日晚│南下八十一公里│（駕駛）│竊得Ｈ○○所有Ｗ二│動電話二支│        │
│  │上十一時許│處            │乙○○  │—○一七六號車牌之│、手錶二支│        │
│  │          │              │（持槍）│自小客車，附載王志│          │        │
│  │          │              │黃青煒  │榮及黃青煒，於現場│          │        │
│  │          │              │        │，乙○○及黃青煒逼│          │        │
│  │          │              │        │向Ｂ○○，乙○○出│          │        │
│  │          │              │        │示玩具手槍一支，脅│          │        │
│  │          │              │        │迫Ｂ○○交出金錢，│          │        │
│  │          │              │        │致使Ｂ○○不能抗拒│          │        │
│  │          │              │        │，乃交出現金九百元│          │        │
│  │          │              │        │、行動電話二支及手│          │        │
│  │          │              │        │錶二支。          │          │        │
├─┼─────┼───────┼────┼─────────┼─────┼────┤
│四│九十一年九│台北市士林    │甲○○  │甲○○駕駛薛永福所│九百元、三│丙○○  │
│  │月十八日凌│區○○路東    │（駕駛）│有車牌Ａ七—三二五│千元（盜領│        │
│  │晨五時五十│吳大學校門    │乙○○  │九號懸掛竊得車牌（│）、行動電│        │
│  │分許      │口            │（持槍）│不知車號），由王志│話一支    │        │
│  │          │              │黃青煒  │榮、黃青煒分持玩具│          │        │
│  │          │              │（持刀）│手槍及尖刀各一支，│          │        │
│  │          │              │        │，脅迫被害人丙○○│          │        │
│  │          │              │        │上車，致被害人不能│          │        │
│  │          │              │        │抗拒，而交付被害人│          │        │
│  │          │              │        │身上現金物九百元及│          │        │
│  │          │              │        │行動電話一支，再押│          │        │
│  │          │              │        │被害人至士林捷運站│          │        │
│  │          │              │        │台北銀行自動提款機│          │        │
│  │          │              │        │前，嚇令出密碼，由│          │        │
│  │          │              │        │乙○○提領三千元。│          │        │
├─┼─────┼───────┼────┼─────────┼─────┼────┤
│五│九十一年九│新竹市台六十一│甲○○  │甲○○駕駛（此部分│二百元、三│戌○○  │
│  │月十九日凌│線西濱公路七十│（駕駛）│業經檢察官更正起訴│萬七千元（│        │
│  │晨二時五  │九點五公里南下│乙○○  │書所載薛永福為王志│盜領）、行│        │
│  │分許      │堤岸          │（持槍）│強）懸掛竊得車牌（│動電話一支│        │
│  │          │              │黃青煒  │不知車號）之自小客│（摩托羅拉│        │
│  │          │              │（持刀）│車，由乙○○、黃青│牌）      │        │
│  │          │              │        │煒分持玩具手槍及尖│          │        │
│  │          │              │        │刀，對著被害人梁閔│          │        │
│  │          │              │        │雄脅迫稱：「不要動│          │        │
│  │          │              │        │搶劫乖乖配合不要出│          │        │
│  │          │              │        │聲。」，致使戌○○│          │        │
│  │          │              │        │不能抗拒，交付皮包│          │        │
│  │          │              │        │內二百元及行動電話│          │        │
│  │          │              │        │一支，三人再押梁閔│          │        │
│  │          │              │        │雄至三姓橋郵局自動│          │        │
│  │          │              │        │提款機，嚇令供出密│          │        │
│  │          │              │        │碼，由乙○○盜領三│          │        │
│  │          │              │        │萬七千元。        │          │        │
├─┼─────┼───────┼────┼─────────┼─────┼────┤
│六│九十一年九│台北縣淡水鎮北│薛永福  │薛永福駕駛其所有車│卯○○部分│卯○○  │
│  │月二十日凌│投子八十七之二│（駕駛）│牌Ａ七—三二五九號│：現金一百│李翁碩  │
│  │晨零時三十│號前          │乙○○  │自小客車懸掛竊得之│元、阿爾卡│        │
│  │分許      │              │（持槍）│車牌（不知車號），│特行動電話│        │
│  │          │              │黃青煒  │攔截卯○○、李翁碩│一支。    │        │
│  │          │              │（持刀）│共騎之機車，乙○○│李翁碩部分│        │
│  │          │              │        │及黃青煒分持上開玩│：現金四百│        │
│  │          │              │        │具手槍及尖刀各一支│元、盜領六│        │
│  │          │              │        │脅迫該二人交出財物│千元。    │        │
│  │          │              │        │，並喝令該二人上車│          │        │
│  │          │              │        │，駛至紅樹林郵局前│          │        │
│  │          │              │        │，由乙○○持李翁碩│          │        │
│  │          │              │        │提款卡盜領六千元。│          │        │
├─┼─────┼───────┼────┼─────────┼─────┼────┤
│七│九十一年九│台北縣淡水鎮新│同右    │同右方式，由乙○○│巳○○部分│巳○○、│
│  │月二十日凌│民街一段外環道│        │、黃青煒分槍、刀，│：現金一千│Ｅ○○  │
│  │晨二時許  │（高爾夫球場後│        │脅迫巳○○、Ｅ○○│元、二千二│        │
│  │          │方）          │        │上車，並交付財物，│百元（盜領│        │
│  │          │              │        │復至台灣銀行提款機│）、諾基亞│        │
│  │          │              │        │前盜領現金。      │牌行動電話│        │
│  │          │              │        │                  │一支。    │        │
│  │          │              │        │                  │Ｅ○○部分│        │
│  │          │              │        │                  │：現金一萬│        │
│  │          │              │        │                  │八千元、八│        │
│  │          │              │        │                  │千元（盜領│        │
│  │          │              │        │                  │）、諾基亞│        │
│  │          │              │        │                  │牌行動電話│        │
│  │          │              │        │                  │一支。    │        │
├─┼─────┼───────┼────┼─────────┼─────┼────┤
│八│九十一年九│新竹市一一七線│甲○○  │甲○○駕駛自小客車│現金二千元│鄭廣輝  │
│  │月二十日晚│公路「六桶瓦斯│（駕駛）│附載乙○○及黃青煒│、諾基亞牌│        │
│  │上十一時五│廠」後附近    │乙○○  │，攔截Ｇ○○之機車│行動電話一│        │
│  │十分許    │              │（持槍）│，乙○○持上開玩具│支、五萬七│        │
│  │          │              │黃青煒  │手槍脅迫Ｇ○○交付│千元（新竹│        │
│  │          │              │        │財物，並以強暴行為│內湖農會盜│        │
│  │          │              │        │毆打Ｇ○○，再帶同│領）、三萬│        │
│  │          │              │        │Ｇ○○至華南銀行及│六千元（華│        │
│  │          │              │        │新竹內湖農會，由王│南銀行盜領│        │
│  │          │              │        │志榮持Ｇ○○之提款│）        │        │
│  │          │              │        │卡盜領現金。      │          │        │
├─┼─────┼───────┼────┼─────────┼─────┼────┤
│九│九十一年九│一、台中市    │甲○○  │甲○○駕駛小客車（│五千元、行│午○○  │
│  │月二十五日│中台路望高    │（駕駛）│薛永福所有Ａ七—三│動電話（摩│        │
│  │上午九時十│寮碉堡前      │乙○○  │二五九號）懸掛竊得│托羅拉）、│        │
│  │分許      │              │（持槍）│車牌（Ａ八○○七○│六萬元（姚│        │
│  │          │二、台中縣    │薛永福  │號），在第一地點將│彩雲提供）│        │
│  │          │神岡鄉圳堵    │（持刀）│被害人汽車攔下，由│、五萬元（│        │
│  │          │村附近東西    │黃青煒  │乙○○、黃青煒、薛│凌金寶提供│        │
│  │          │向高速公路    │（鋁棒）│永福分持玩具手槍、│ ）       │        │
│  │          │交流道下      │        │尖刀、鋁棒強押被害│          │        │
│  │          │              │        │人午○○，再由薛永│          │        │
│  │          │三、台中市    │        │福駕駛被害人汽車搭│          │        │
│  │          │西屯區福興    │        │載午○○及黃青煒、│          │        │
│  │          │公園附近      │        │乙○○，甲○○開車│          │        │
│  │          │              │        │尾隨在後，乙○○及│          │        │
│  │          │              │        │黃青煒分持尖刀及玩│          │        │
│  │          │              │        │具手槍抵住午○○腰│          │        │
│  │          │              │        │部，脅迫其交出財物│          │        │
│  │          │              │        │，午○○因此不能抗│          │        │
│  │          │              │        │拒，而交付身上五千│          │        │
│  │          │              │        │元及行動電話一具，│          │        │
│  │          │              │        │黃青煒恫嚇交出提款│          │        │
│  │          │              │        │卡密碼否則殺死姚建│          │        │
│  │          │              │        │仲，午○○告知密碼│          │        │
│  │          │              │        │後，因帳戶已無存款│          │        │
│  │          │              │        │未領到錢，遂要被害│          │        │
│  │          │              │        │人上甲○○汽車，黃│          │        │
│  │          │              │        │青煒復稱拿不到錢要│          │        │
│  │          │              │        │殺害被害人，迫使被│          │        │
│  │          │              │        │害人佯稱出車禍，分│          │        │
│  │          │              │        │別在第二、三地點，│          │        │
│  │          │              │        │向其姑姑姚彩雲及友│          │        │
│  │          │              │        │人凌金寶借錢交付。│          │        │
├─┼─────┼───────┼────┼─────────┼─────┼────┤
│十│九十一年九│台中市中港    │甲○○  │甲○○駕駛自小客車│三千元、四│Ｉ○○  │
│  │月二十六日│路東海大學    │（駕駛）│，由乙○○、黃青煒│千元（盜領│        │
│  │凌晨三時許│側門前        │乙○○  │分持玩具手槍、尖刀│）、行動電│        │
│  │（起訴書誤│              │（持槍）│各一支，喝令被害人│話一支    │        │
│  │載為九月二│              │黃青煒  │Ｉ○○上車，被害人│          │        │
│  │十五日）  │              │（持刀）│逃跑遭黃青煒以刀柄│          │        │
│  │          │              │        │敲傷頭部，再強押被│          │        │
│  │          │              │        │害人Ｉ○○上車，致│          │        │
│  │          │              │        │其不能抗拒，而交付│          │        │
│  │          │              │        │其身上現金三千元、│          │        │
│  │          │              │        │行動電話一支，並索│          │        │
│  │          │              │        │取提款卡密碼，再押│          │        │
│  │          │              │        │被害人至台中市西屯│          │        │
│  │          │              │        │區○○路新竹國際商│          │        │
│  │          │              │        │銀自動櫃員機前，由│          │        │
│  │          │              │        │乙○○提款四千元。│          │        │
│  │          │              │        │再迫使被害人另找被│          │        │
│  │          │              │        │害人Ｊ○○。      │          │        │
├─┼─────┼───────┼────┼─────────┼─────┼────┤
│十│九十一年九│台中市東大    │同右    │被害人Ｊ○○接獲聶│三千一百元│Ｊ○○  │
│一│月二十六日│路、西屯路    │        │家賓電話至上址，上│、七千元（│        │
│  │凌晨三時三│口            │        │車  車後，乙○○出│盜領）、行│        │
│  │十分許（起│              │        │示玩具手槍一支，並│動電話（摩│        │
│  │訴書誤載為│              │        │脅迫稱：「身上值錢│托羅拉）一│        │
│  │九月二十五│              │        │的東西拿出來，否則│支        │        │
│  │日）      │              │        │，跟你同學一樣。」│          │        │
│  │          │              │        │，致Ｊ○○不能抗拒│          │        │
│  │          │              │        │，而交出身上行動電│          │        │
│  │          │              │        │話（摩托羅拉）一支│          │        │
│  │          │              │        │、現金三千一百元並│          │        │
│  │          │              │        │供出提款卡密碼，連│          │        │
│  │          │              │        │同Ｉ○○被押至新竹│          │        │
│  │          │              │        │國際商銀自動櫃原機│          │        │
│  │          │              │        │前，由乙○○提款七│          │        │
│  │          │              │        │千元。            │          │        │
├─┼─────┼───────┼────┼─────────┼─────┼────┤
│十│九十一年九│台北市士林區臨│甲○○  │甲○○駕駛薛永福所│二千七百元│亥○○  │
│二│月二十七日│溪路與至善路一│（駕駛）│有Ａ七—三二五九號│、二萬七千│申○○  │
│  │凌晨零時十│三八巷口      │乙○○  │自小客車並懸掛竊得│元（盜領）│        │
│  │分許      │              │（持槍）│車牌（不知車號），│、摩托羅拉│        │
│  │          │              │黃青煒  │由乙○○、黃青煒、│牌行動電話│        │
│  │          │              │（持刀）│薛永福分持玩具手槍│二支      │        │
│  │          │              │薛永福  │、尖刀、鋁棒各一支│          │        │
│  │          │              │（持鋁棒│，脅迫被害人亥○○│          │        │
│  │          │              │）      │、申○○二人上車，│          │        │
│  │          │              │        │並脅迫稱：「我們知│          │        │
│  │          │              │        │道你們家地址，不要│          │        │
│  │          │              │        │報警，否則對你們家│          │        │
│  │          │              │        │人不利。」等語，致│          │        │
│  │          │              │        │使亥○○、申○○杯│          │        │
│  │          │              │        │能抗拒，而交付身上│          │        │
│  │          │              │        │財物共二千七百元及│          │        │
│  │          │              │        │行動電話二支，並告│          │        │
│  │          │              │        │知提款卡密碼，再押│          │        │
│  │          │              │        │被害人等至士林捷運│          │        │
│  │          │              │        │站台北銀行自動提款│          │        │
│  │          │              │        │機前，由乙○○提領│          │        │
│  │          │              │        │二萬七千元。      │          │        │
├─┼─────┼───────┼────┼─────────┼─────┼────┤
│十│九十一年九│台北市士林區中│甲○○  │以右述強盜方式，致│一千七百元│己○○  │
│三│月二十七日│正路二一七號前│（駕駛）│使被害人己○○不能│四萬八千元│        │
│  │凌晨零時五│              │乙○○  │抗拒，而交付其身上│（盜領）、│        │
│  │十五分許  │              │（持槍）│現金一千七百元及行│行動電話二│        │
│  │          │              │薛永福  │動電話二支，並再押│支（諾基亞│        │
│  │          │              │（持鋁棒│被害人至士林區中正│、摩托羅拉│        │
│  │          │              │）      │路第一銀行自動櫃員│牌）      │        │
│  │          │              │黃青煒  │機由乙○○依被害人│          │        │
│  │          │              │（持刀）│供出密碼提領四萬八│          │        │
│  │          │              │        │千元。            │          │        │
│  │          │              │        │                  │          │        │
│  │          │              │        │                  │          │        │
├─┼─────┼───────┼────┼─────────┼─────┼────┤
│十│九十一年九│台北縣淡水鎮鄧│甲○○  │由甲○○駕駛懸掛不│玄○○部分│陳煒鑫、│
│四│月二十八日│公路四七號前  │（駕駛）│詳車牌之自小客車，│：現金一千│壬○○  │
│  │凌晨三時許│              │乙○○  │攔截陳瑋婷所騎駛附│元、八千元│        │
│  │          │              │（持槍）│載壬○○之機車，由│（盜領）、│        │
│  │          │              │黃青煒  │乙○○、黃青煒、薛│諾基亞牌行│        │
│  │          │              │（持刀）│永福脅迫該二人交付│動電話一支│        │
│  │          │              │薛永福  │財物，並押至彰化銀│。        │        │
│  │          │              │        │行提款機前盜領現金│壬○○部分│        │
│  │          │              │        │。                │：現金八百│        │
│  │          │              │        │                  │多元、諾基│        │
│  │          │              │        │                  │亞牌行動電│        │
│  │          │              │        │                  │話一支。  │        │
├─┼─────┼───────┼────┼─────────┼─────┼────┤
│十│九十一年九│台北縣淡水鎮北│同右    │甲○○駕駛懸掛不詳│現金三百元│丑○○  │
│五│月二十八日│投子八十七之二│        │車號之自小客車，攔│、卡雷歐牌│        │
│  │凌晨四時許│號前          │        │截丑○○所騎駛之機│手錶一支、│        │
│  │          │              │        │車，由乙○○、黃青│現金八千元│        │
│  │          │              │        │瑋、薛永福分持玩具│（天○○交│        │
│  │          │              │        │手槍、尖刀以強暴、│付）      │        │
│  │          │              │        │脅迫之方法，使林郁│          │        │
│  │          │              │        │超交付財物，並要求│          │        │
│  │          │              │        │丑○○佯以車禍為由│          │        │
│  │          │              │        │，通知表哥天○○交│          │        │
│  │          │              │        │付八千元。        │          │        │
├─┼─────┼───────┼────┼─────────┼─────┼────┤
│十│九十一年九│台北縣淡水鎮水│同右    │同右方式，惟宇○○│無        │宇○○  │
│六│月二十八日│源街二段一五二│        │趁機逃逸而強盜未遂│          │        │
│  │凌晨四時三│巷內          │        │。                │          │        │
│  │十五分許  │              │        │                  │          │        │
├─┼─────┼───────┼────┼─────────┼─────┼────┤
│十│九十一年九│台北縣淡水鎮番│同右    │同右方式，強盜王銘│現金四千元│戊○○  │
│七│月二十八日│子田二五之九號│        │通所有提款卡二張，│（郵局盜領│        │
│  │晚上十時三│附近          │        │再押至郵局及中國國│）、一千元│        │
│  │十分許    │              │        │際商銀提款機前盜領│（中國國際│        │
│  │          │              │        │現金。            │商銀盜領）│        │
│  │          │              │        │                  │          │        │
│  │          │              │        │                  │          │        │
├─┼─────┼───────┼────┼─────────┼─────┼────┤
│十│九十一年九│同右          │同右    │同右方式。        │現金五千元│地○○  │
│八│月二十八日│              │        │                  │、二萬五千│        │
│  │晚上十一時│              │        │                  │元（彰化銀│        │
│  │許        │              │        │                  │行盜領）、│        │
│  │          │              │        │                  │一萬五千元│        │
│  │          │              │        │                  │（郵局盜領│        │
│  │          │              │        │                  │）、三萬元│        │
│  │          │              │        │                  │（富邦銀行│        │
│  │          │              │        │                  │信用卡預借│        │
│  │          │              │        │                  │現金）、行│        │
│  │          │              │        │                  │動電話一支│        │
│  │          │              │        │                  │。        │        │
├─┼─────┼───────┼────┼─────────┼─────┼────┤
│十│九十一年九│一、台北市    │甲○○  │甲○○駕駛薛永福所│一、宙○○│宙○○  │
│九│月二十九日│北投區明德    │（駕駛）│有車牌Ａ七—三二五│部分：    │Ｆ○○  │
│  │凌晨二時許│路二二三號    │乙○○  │九號之自小客車，在│現金五百元│        │
│  │至下午一時│前            │（持槍）│第一地點由乙○○、│、一萬元、│        │
│  │五分許    │              │黃青煒  │黃青煒分持玩具手槍│四萬三千元│        │
│  │          │二、同右二    │（持刀）│、尖刀各一支出示予│、五萬七千│        │
│  │          │二三號二樓    │薛永福  │宙○○，脅迫稱：「│元（五百元│        │
│  │          │              │（持鋁棒│只要將錢交出來就沒│外皆盜領）│        │
│  │          │三、台北縣    │）      │事。」等語，致使陳│。        │        │
│  │          │八里鄉中華    │        │盈佑不能抗拒而交付│          │        │
│  │          │路一段二八    │        │現金五百元及郵局提│二、Ｆ○○│        │
│  │          │○號「好地    │        │款卡一張，並告知密│部分：    │        │
│  │          │方  」汽車    │        │碼，嗣無法提領，王│現金六千元│        │
│  │          │旅館          │        │志榮、黃青煒、薛永│、九千元（│        │
│  │          │              │        │福乃分持上述槍、刀│盜領）、十│        │
│  │          │              │        │、鋁棒強押宙○○第│二萬元（預│        │
│  │          │              │        │二地點，出示上開兇│借現金）。│        │
│  │          │              │        │器，向室友Ｆ○○脅│          │        │
│  │          │              │        │迫稱：「不准聲張，│          │        │
│  │          │              │        │拿錢出來。」，致使│          │        │
│  │          │              │        │Ｆ○○不能抗拒，而│          │        │
│  │          │              │        │強取Ｆ○○所有現金│          │        │
│  │          │              │        │六千元、中國信託銀│          │        │
│  │          │              │        │行金融卡及信用卡二│          │        │
│  │          │              │        │張，再押二被害人上│          │        │
│  │          │              │        │車剝奪其等行動自由│          │        │
│  │          │              │        │並逼問密碼，遂至明│          │        │
│  │          │              │        │德郵局、台北銀行石│          │        │
│  │          │              │        │牌分行、陽信商銀、│          │        │
│  │          │              │        │士林分行、台北商銀│          │        │
│  │          │              │        │淡水分行、彰化銀行│          │        │
│  │          │              │        │淡水分行之自動櫃員│          │        │
│  │          │              │        │機，由乙○○提領潘│          │        │
│  │          │              │        │毓仁所有現金九千元│          │        │
│  │          │              │        │、宙○○所有現金十│          │        │
│  │          │              │        │一萬元，並將被害人│          │        │
│  │          │              │        │等二人以膠帶綑綁雙│          │        │
│  │          │              │        │手及矇眼，再換乘王│          │        │
│  │          │              │        │志強汽車（三Ｒ二七│          │        │
│  │          │              │        │○五號），薛永福則│          │        │
│  │          │              │        │駕駛自己汽車尾隨在│          │        │
│  │          │              │        │後，共同前往第三地│          │        │
│  │          │              │        │點，將被害人私行拘│          │        │
│  │          │              │        │禁在旅館內，再依潘│          │        │
│  │          │              │        │毓仁供述之預借現金│          │        │
│  │          │              │        │密碼，由乙○○、王│          │        │
│  │          │              │        │志強前往台北縣蘆洲│          │        │
│  │          │              │        │市中國信託商銀提領│          │        │
│  │          │              │        │現金十二萬元。    │          │        │
├─┼─────┼───────┼────┼─────────┼─────┼────┤
│二│九十一年十│彰化市卦山    │乙○○  │乙○○駕駛出租之三│二百元、  │Ｃ○○  │
│十│月五日凌晨│路團管區路    │（駕駛）│Ｂ—二九四八號自小│行動電話  │        │
│  │零時三十分│旁            │黃青煒  │客車改懸掛竊得之Ａ│（諾基亞  │        │
│  │許        │              │（持刀）│五—九四七三號車牌│牌）一支  │        │
│  │          │              │柯旻辰  │，附載黃青煒及柯旻│          │        │
│  │          │              │（持槍）│辰，黃青煒、柯旻辰│          │        │
│  │          │              │        │分持尖刀、玩具手槍│          │        │
│  │          │              │        │各一支，對著被害人│          │        │
│  │          │              │        │Ｃ○○，柯旻辰並做│          │        │
│  │          │              │        │出拉槍枝滑套動作，│          │        │
│  │          │              │        │脅迫稱：「身上有沒│          │        │
│  │          │              │        │有值錢的東西。」，│          │        │
│  │          │              │        │致使被害人Ｃ○○不│          │        │
│  │          │              │        │能抗拒，而交付財物│          │        │
│  │          │              │        │。                │          │        │
├─┼─────┼───────┼────┼─────────┼─────┼────┤
│二│九十一年十│彰化縣花壇    │乙○○  │乙○○駕駛出租汽車│二百元、  │Ａ○○  │
│一│月五日凌晨│監理站前      │（駕駛）│懸掛竊得車牌（Ａ五│電話卡一  │        │
│  │一時三十分│              │黃青煒  │—九四七三號），黃│張、行動  │        │
│  │許        │              │（持刀）│青煒、柯旻辰分持尖│電話一支  │        │
│  │          │              │柯旻辰  │刀、玩具手槍各一支│          │        │
│  │          │              │（持槍）│對著被害人Ａ○○，│          │        │
│  │          │              │        │嚇令上車，致使不能│          │        │
│  │          │              │        │抗拒，而交付身上財│          │        │
│  │          │              │        │物，並強押被害人要│          │        │
│  │          │              │        │被害人找友人丁○○│          │        │
│  │          │              │        │籌錢，而為警查獲。│          │        │
└─┴─────┴───────┴────┴─────────┴─────┴────┘
附表二
┌─┬────┬───────┬─────┬────────┬─────┐
│編│犯罪時間│ 犯罪地點     │被  告    │   所得財物     │ 被害人   │
│號│        │              │          │                │          │
├─┼────┼───────┼─────┼────────┼─────┤
│一│九十一年│新竹市香山區  │乙○○    │車號Ｗ二—○一七│ Ｈ○○   │
│  │九月十四│香山陸橋下    │黃青煒    │六號大牌二面    │          │
│  │日晚上某│              │甲○○    │                │          │
│  │時      │              │          │                │          │
├─┼────┼───────┼─────┼────────┼─────┤
│二│九十一年│同右          │乙○○    │車號ＪＹ─六二三│ 子○○   │
│  │九月十八│              │黃青煒    │七大牌二面      │          │
│  │日某時  │              │          │                │          │
├─┼────┼───────┼─────┼────────┼─────┤
│三│九十一年│同右          │乙○○    │車號Ｈ三─六三○│ 黃○○   │
│  │九月二十│              │黃青煒    │六大牌二面      │          │
│  │一日某時│              │          │                │          │
├─┼────┼───────┼─────┼────────┼─────┤
│四│九十一年│台中縣沙鹿鎮保│乙○○    │車號Ａ八—○○七│ 辰○○○ │
│  │九月二十│寧路二十二巷內│甲○○    │○號大牌二面    │          │
│  │五日上午│              │薛永福    │                │          │
│  │八時五十│              │黃青煒    │                │          │
│  │分許    │              │          │                │          │
│  │        │              │          │                │          │
├─┼────┼───────┼─────┼────────┼─────┤
│五│九十一年│彰化市○○路  │乙○○    │車號Ａ五—九四七│ 酉○○   │
│  │十月五日│一段二七三號  │黃青煒    │三號大牌二面    │          │
│  │凌晨零時│              │          │                │          │
│  │三十分前│              │          │                │          │
│  │某時    │              │          │                │          │
└─┴────┴───────┴─────┴────────┴─────┘
